【裁判字號】    97,抗,1139
【裁判日期】    970801
【裁判案由】    假扣押
【裁判全文】
臺灣高等法院民事裁定                  97年度抗字第1139號
抗 告 人  甲○○
代 理 人  蔡宜真律師
上列抗告人因與相對人王安實業股份有限公司間假扣押事件，對
於中華民國97年5月13日臺灣板橋地方法院97年度裁全字第3025
號裁定，提起抗告，本院裁定如下：
    主  文
抗告駁回。
抗告費用新臺幣壹仟元由抗告人負擔。
    理  由
一本件相對人主張以：伊與抗告人就雙方合建房屋一事，前曾由
  伊公司經理王文良與抗告人協議，待伊將房屋過戶予抗告人後
  ，抗告人即應給付現金新臺幣（下同）1,345,000元；而伊已
  於民國86年6月24日完成過戶，然抗告人卻迄未給付款項，且
  於未辦理交屋之情行下，逕自強行進入且更換門鎖，並出租予
  他人。近聞抗告人為出售房屋，已另行請領新建築改良物所有
  權狀及土地所有權狀，並大作廣告，恐日後有不能強制執行或
  甚難執行之虞，為保全將來執行，爰提起本件假扣押之聲請，
  並陳明願以世華銀行可轉讓定期存單供擔保，以補釋明之不足
  等語。提出合建契約書、協議書、建築改良物所有權狀、土地
  所有權狀等件影本，及建物與土地登記謄本、房屋出售廣告照
  片4幀等件為證。原裁定依首開規定，命供擔保後為假扣押，
  並無不合。
二抗告意旨雖以：伊民事訴訟法第522條第1項、第523條第1項、
  第526條第1項及第2項規定，債權人聲請假扣押，應就其請求
  及假扣押之原因加以釋明；釋明如有不足，而債權人陳明願供
  擔保或法院認為適當者，法院得定相當之擔保，命供擔保後為
  假扣押。供擔保係補釋明之不足，而非可代替釋明，債權人之
  釋明責任，並未因可供擔保而免除。故債權人就其請求及假扣
  押之原因如未提出證據以為釋明，即非釋明不足，法院自不得
  命供擔保後為假扣押。然相對人於原法院聲請本件假扣押，並
  未提出任何不經調查程序即可審酌之證據，釋明伊有隱匿或處
  分財產之情事，而致日後有不能強制執行或甚難執行之虞，即
  就假扣押之原因為有所釋明，其聲請要件並不完備。又相對人
  執原裁定對伊房屋即門牌為臺北縣中和市○○路887號及同路
  887號2樓（下稱系爭房屋），聲請為假扣押強制執行，然系爭
  房屋並無設定任何他項權利之負擔或任何處分財產之情事。乃
  原法院逕准予假扣押，顯與民事訴訟法規定不符，爰提起抗告
  ，求予廢棄原裁定云云，並提出建物與土地登記謄本等件影本
  為證。
三惟按「假扣押，非有日後不能強制執行或甚難執行之虞者，不
  得為之。應在外國為強制執行者，視為有日後甚難執行之虞」
  ，民事訴訟法第523條第1、2項分別定有明文；又債務人所有
  之財產除對於特定債權人設有擔保物權外，為一切債務之總擔
  保，倘債務人現有之財產已不足清償一切債務，或因債務人浪
  費財產、增加負擔或就其財產為不利益之處分後，將導致不足
  清償一切債務時，即難謂請求日後無不能強制執行或甚難執行
  之虞。經查，相對人於原法院提出本件假扣押之聲請，已提出
  上開證據陳明其對抗告人有金額1,345,000元之金錢請求（原
  法院卷第8-22頁）；而就抗告人處分其財產而有不足清償一切
  債務之虞之假扣押原因，亦提出887號1樓房屋已刊登出售或出
  租廣告之照片（原法院卷第24頁）為釋明，且有抗告人亦不爭
  執有積欠債務之情事。核相對人所提出之前開證據，就其請求
  之原因，已為充足之釋明，就假扣押之原因，亦已為大致正當
  之釋明。是依上開說明，原法院裁定准予相對人以449,000元
  或等值之世華商業銀行可轉讓定期存單為抗告人供擔保後，得
  對抗告人之財產於1,345,000元之範圍內，予以假扣押，於法
  尚無違誤。抗告意旨指摘原裁定不當，求予廢棄，為無理由，
  爰裁定如主文。
中    華    民    國    97    年    8    月    1    日
                    民事第十六庭
                        審判長法  官 沈方維
                              法  官 呂淑玲
                              法  官 湯美玉
正本係照原本作成。
不得抗告。
中    華    民    國    97    年    8     月    1     日
                              書記官 蕭進忠


司法院資訊處製作；財團法人民間司法改革基金會備份。
